【裁判字號】    99,審易,4041
【裁判日期】    991029
【裁判案由】    竊盜
【裁判全文】
臺灣高雄地方法院刑事判決            99年度審易字第4041號
公  訴  人  臺灣高雄地方法院檢察署檢察官
被      告  乙○○
上列被告因竊盜案件，經檢察官提起公訴（99年度偵字第23365
號），被告於準備程序中就被訴事實為有罪之陳述，經本院告知
簡式審判程序之旨，並聽取被告與公訴人之意見後，本院裁定進
行簡式審判程序，判決如下：
    主  文
乙○○犯竊盜罪，累犯，處有期徒刑捌月。
    事  實
一、乙○○前於民國96年間因違反毒品危害防制條例案件，經臺
    灣板橋地方法院96年度簡字第4400號判處有期徒刑6 月，減
    為有期徒刑3 月確定，於98年8 月2 日縮刑期滿執行完畢。
    詎猶不知悔改，竟意圖為自己不法之所有，於99年6 月27日
    晚間9 時許，至屏東縣里港鄉高屏溪溪床，徒手竊取臺灣電
    力股份有限公司（下稱臺電公司）所有設於編號「玉水高分
    31L35L22R4R15 」電線桿之電纜線得手，另將電纜線去皮後
    ，於附表所示之時間，前往高雄縣鳳山市○○路95之1 號之
    「王牌資源回收場」，以如該附表所示價格，將已去皮之電
    纜銅線分批變賣予不知情之回收場負責人吳林燕卿（另由檢
    察官以99年度偵字第233654號為不起訴處分確定）。嗣於99
    年7 月12日下午4 時30分許，其搭乘友人林德發駕駛之車號
    UX-3242 號自用小客車，再次前往上開回收場變賣竊得之電
    纜線，因形跡可疑為警盤查，發現其為毒品及竊盜案件通緝
    犯，並當場扣得其未及變賣之電纜銅線1 袋，始悉上情。
二、案經高雄縣政府警察局鳳山分局移送臺灣高雄地方法院檢察
    署檢察官偵查起訴。
    理  由
一、本件被告乙○○所犯係死刑、無期徒刑、最輕本刑為3 年以
    上有期徒刑以外之罪，其於準備程序中，就被訴事實為有罪
    之陳述，經本院告知簡式審判程序之旨，並聽取檢察官及被
    告之意見後，本院裁定進行簡式審判程序，合先敘明。
二、上開犯罪事實業據被告坦承不諱，核與證人即臺電公司裝修
    員甲○○於警詢時之證述，證人即被告友人林德發、王牌資
    源回收場負責人吳林燕卿於警詢時及偵訊中證述之情節相符
    ，並有高雄縣政府警察局鳳山分局99年7 月12日搜索、扣押
    筆錄1 份、贓物認領保管單1 紙，被告簽立之資源回收場切
    結書4 紙，及現場蒐證照片42張在卷可稽（見警卷第22至26
    、41至52頁），足認被告之任意性自白與事實相符，得為認
    定犯罪之依據。從而，本件事證明確，被告犯行堪以認定，
    應依法論科。
三、按竊盜或損壞電桿、電線、變壓器或其他供電設備者，依刑
    法之規定從重處斷，電業法第105 條定有明文，則竊取電業
    法之電線，除犯刑法之竊盜罪外，亦構成電業法第105 條之
    竊盜電線罪，應依刑法竊盜罪之規定從重處斷。本件被告於
    上開時、地竊取之電纜線，係供電業者臺電公司設置用以配
    電輸送電力之電線，業據證人甲○○於警詢時證述明確，是
    被告所竊電線應屬供電業者供給電能所用之供電設備，非屬
    一般私人電纜線，應屬電業法所稱之電線無訛。是核被告所
    為，係犯電業法第105 條之竊盜電線罪，應依刑法第320 條
    第1 項之竊盜罪從重處斷。起訴書認被告所為，應逕依刑法
    第320 條第1 項處斷，漏未論列電業法第105 條，尚有未洽
    ，惟電業法第105 條規定，僅是促請法院量刑之注意規定，
    並非創設一獨立之罪名，若檢方僅以竊盜罪名起訴，並未論
    以電業法第105 條規定，法院判決時無需引用刑事訴訟法第
    300 條規定變更起訴法條（臺灣高等法院暨所屬法院98年法
    律座談會刑事類提案第13號意旨參照），併此敘明。又被告
    有如事實欄所載，受有期徒刑執行完畢之事實，有上開臺灣
    高等法院被告前案紀錄表在卷可參，其受徒刑之執行完畢，
    5 年內故意再犯本件有期徒刑以上之罪，為累犯，應依刑法
    第47條第1 項規定，加重其刑。爰審酌被告不思以正當途徑
    賺取生活所需，竟為貪圖私利，任意竊取供電設備，危害公
    用輸電設備之健全，所為除侵害臺電公司財產法益外，並影
    響社會大眾用電權益，所竊電纜線數量非少，合計約118.1
    公斤，所為實不足取，渠價值觀念偏差，應予導正，本應重
    懲，惟念及被告於本院審理時尚能坦承犯行，犯罪後態度尚
    可，所竊財物已發還被害人，有上開贓物認領保管單可參，
    並考量被告犯罪之動機、目的、手段，檢察官具體求處有期
    徒刑9 月稍嫌過重，及其自稱國小肄業、入監執行前為採椰
    工、日薪約新臺幣2,500 元等一切情狀（見本院卷第28頁）
    ，量處如主文所示之刑，以資懲儆。
據上論斷，應依刑事訴訟法第299 條第1 項前段、第273 條之1
第1 項，電業法第105 條，刑法第11條前段、第320 條第1 項、
第47條第1 項，刑法施行法第1 條之1 第1 項、第2 項前段，判
決如主文。
本案經檢察官王兆琳到庭執行職務。
中    華    民    國    99    年    10    月     29   日
                      刑事第十庭      法  官  周佳佩
以上正本證明與原本無異。
如不服本判決應於收受判決後10日內向本院提出上訴書狀，並應
敘述具體理由。其未敘述上訴理由者，應於上訴期間屆滿後20日
內向本院補提理由書(均須按他造當事人之人數附繕本)「切勿逕
送上級法院」。
中    華    民    國    99    年    10    月    29    日
                                      書記官  李承悌
電業法第105 條
竊盜或損壞電桿、電線、變壓器或其他供電設備者，依刑法之規
定從重處罰。
刑法第320 條第1 項
意圖為自己或第三人不法之所有，而竊取他人之動產者，為竊盜
罪，處5 年以下有期徒刑、拘役或5 百元以下罰金。
附表：
┌──┬───────┬───────┬────────┐
│編號│   時   間    │   數  量     │   變賣價格     │
│    │              │ （已去皮）   │  （新臺幣）    │
├──┼───────┼───────┼────────┤
│ 1  │ 99年6月28日  │  22.1公斤    │   3,315元      │
│    │ 下午3時許    │              │                │
├──┼───────┼───────┼────────┤
│ 2  │ 99年7月3日   │  48.4公斤    │   7,260元      │
│    │ 下午3時許    │              │                │
├──┼───────┼───────┼────────┤
│ 3  │ 99年7月8日   │  12.9公斤    │   1,935元      │
│    │ 下午3時許    │              │                │
├──┼───────┼───────┼────────┤
│ 4  │ 99年7月12日  │  34.7公斤    │   未及變賣     │
├──┴───────┼───────┼────────┤
│     總    計       │ 118.1公斤    │   17,625元     │
└──────────┴───────┴────────┘

司法院資訊處製作；財團法人民間司法改革基金會備份。
